臺灣彰化地方法院民事判決
111年度再易字第2號
再審原告    賴文亮即宥昇精密模具行



再審被告    洪瑞謚即翊興企業社


上列當事人間請求損害賠償事件，再審原告對於民國110年2月26
日本院員林簡易庭109年度員簡字第98號第一審判決及民國110年
12月6日本院110年度簡上字第58號民事確定判決，提起再審之訴
，本院判決如下：
    主  文
再審之訴駁回。
再審訴訟費用由再審原告負擔。
    事實及理由
壹、程序方面：
一、按再審之訴，應於30日之不變期間內提起。前項期間，自判
    決確定時起算，判決於送達前確定者，自送達時起算，民事
    訴訟法第500 條第1 項、第2 項分別定有明文。查本院110
    年度簡上字第58號民事確定判決（下稱原確定判決）為不得
    上訴第三審之事件，於民國110年12月6日判決宣示時確定，
    並於110年12月9日送達再審原告，有送達證書在卷可稽，故
    再審原告於111年1月6日提起本件再審之訴，未逾上開法條
    所規定之不變期間，程序上合於上開規定，先予敘明。
二、次按第二審法院就該事件已為本案判決者，對於第一審法院
    之判決不得提起再審之訴，民事訴訟法第496條第3項定有明
    文。再審原告雖於民事再審起訴狀併列對本院員林簡易庭10
    9年員簡字第98號民事簡易判決提起再審之訴，惟再審原告
    前已因不服該第一審判決而提起上訴，經本院為本案判決確
    定，有原確定判決可憑。則依前開規定，再審原告對於該第
    一審判決提起再審之訴，自非合法。
貳、實體方面:
一、再審原告主張略以：㈠因再審被告提供模具加工圖檔有瑕疵
    ，故兩造並未合意於108年7月13日完成並交付系爭模組。再
    審被告於二審審理程序中自承108年7月4日提供模具加工圖
    檔有破損一節，所以當日再透過信箱傳來新圖檔，但仍有缺
    失破面不完整，所以又於同年月5、6日傳新的加工圖檔給再
    審原告，委由再審原告修圖，再審原告才會在3萬元加工費
    之外，另向再審被告請求2萬元修圖費，而證人賴建強並未
    見聞再審被告交付再審原告之圖檔為何，不能證明再審被告
    交付之圖檔無瑕疵且可據以施作加工。㈡再審被告並未向再
    審原告說明其與加好塑膠廠有限公司（下稱加好公司）有合
    約關係，再審原告並無法得知再審被告之需求，況且再審被
    告嗣後一再傳輸圖檔供再審原告補正完整圖檔，甚且於108
    年7月18日、22日會同再審原告點交加工好之母模、公模，
    顯見兩造並未就108年7月13日交付系爭模組達成合意。㈢縱
    兩造有108年7月13日交付系爭模組之約定，再審被告於108
    年7月4日提供之模組加工圖檔有破損缺失，再審被告即未盡
    定作人之協力義務。再審原告未於108年7月13日完成系爭模
    組，實不可歸責於再審原告，應不負給付遲延責任。㈣再審
    被告於108年7月18日、22日會同再審原告點交加工好之模具
    ，足見兩造並無達成嚴守契約履行期之合意，自無民法第25
    5條所謂「依當事人之意思表示，非於一定時期為給付不能
    達其契約之目的者」之情事，再審被告自不得依民法第255
    條規定，無待催告即得解除系爭承攬契約。原確定判決逕認
    兩造約定於108年7月13日完成並交付系爭模組，再審原告未
    如期交付，係可歸責再審原告，再審被告無庸定期催告而解
    除契約應屬合法，顯有適用法律之違誤。爰依民事訴訟法第
    496條第1項第1款「適用法規顯有錯誤」及第497條「就足影
    響於裁判之重要證物，漏未斟酌」之再審事由，提起再審之
    訴，並聲明求為判決:1.原確定判決廢棄；2.再審被告應給
    付再審原告新台幣（下同）281,407元及自再審起訴狀繕本
    送達再審被告翌日起至清償日止按年息百分之五計算之利息
    等語。
二、再審被告答辯聲明求為判決駁回再審之訴。答辯略以：再審
    原告主張之各項再審理由，無非均援引前詞，且業經原確定
    判決理由逐一說明，並非具體表表明原確定判決有何合於民
    事訴訟法第496條第1項各款或第436條之7規定之再審事由，
    顯難謂已合法表明再審理由等語。
三、得心證之理由：
　㈠本件無民事訴訟法第496條第1項第1款之再審事由：
　1.確定判決適用法規顯有錯誤者，得以再審之訴對於確定終局
    判決聲明不服，民事訴訟法第496條第1項第1款定有明文。
    所謂適用法規顯有錯誤者，係指確定判決所適用之法規顯然
    不合於法律規定，或與司法院現尚有效及大法官會議之解釋
    顯然違反，及確定判決消極的不適用法規，顯然影響裁判者
    而言。不包括認定事實錯誤、取捨證據失當、判決不備理由
    及在學說上諸說併存致發生法律上見解歧異等情形在內。
　2.原確定判決原審斟酌全辯論意旨及調查證據之結果，以：①
    再審原告於108年7月4日訂約已知悉再審被告要求其應於108
    年7月13日交付系爭模組，如不同意理應拒收再審被告所交
    付之模具加工圖檔及模具鋼材原料，然再審原告卻未如此，
    反而為再審被告修復該模具加工圖檔並進行加工。又再審被
    告與加好公司約定於108年7月25日前模具需製作完畢並經由
    加好公司驗收合格，如再審原告未同意於108年7月13日交付
    該系爭模組，再審被告為避免違約遭受損失，應會另委由他
    人製作，不可能交付模具加工圖檔及模具鋼材原料予再審原
    告施作。況再審原告於另案即109年度彰小字第264號事件（
    即其訴請再審被告給付承攬報酬事件），經本院判決認定兩
    造之承攬契約確有約定再審原告應於108年7月13日完成工作
    ，進而判決再審原告敗訴，再審原告甘服判決而未提起上訴
    ，足見兩造確有約定再審原告應於108年7月13日完成並交付
    系爭模組。再審原告否認同意於108年7月13日完成工作云云
    ，不可採信。②再審被告簽訂系爭承攬契約之目的，係為履
    行其與加好公司合約，並已約定再審被告應於108年7月25日
    製造完成系爭模組並經加好公司驗收合格。又參諸再審原告
    係從事模具社經營者，其當知定作該模組，其目的乃用以生
    產鞋品，並非只是單純充為藝術之擺設，且再審被告非鞋品
    製造廠商，系爭模組應係用以出售他人等情，應為模具製造
    業者之賴文亮所知之甚稔，故兩造訂立系爭契約即有以該定
    作物之完成需於特定期限完成或交付（即108年7月13日）為
    契約之要素。③依證人即翊群公司負責人賴建強證詞，再審
    被告交付之圖檔可以直接加工，而不需修圖等語，且翊群公
    司確能完成系爭模具之加工需求，足徵再審被告交付之圖檔
    確可用於加工無誤。再審原告無法讀圖檔檔案恐為自身加工
    能力欠缺所致，而可歸責。因而認定再審原告未如期於108
    年7月13日交付系爭模組，且以系爭模組應於該期限完成或
    交付為契約之要素，再審原告為如期完成承攬工作並交付，
    致再審被告無法如期履行與加好公司之契約，應有可歸責之
    事由等語，核無適用法律顯有錯誤之情形。再審原告之主張
    ，僅係就原確定判決關於事實認定及採證之當否有所爭執，
    依據上開說明，顯非屬適用法規顯有錯誤之範疇。從而，再
    審原告主張原確定判決有適用法規顯有錯誤之再審事由云云
    ，尚屬無稽。
　3.原確定判決認定：兩造訂立系爭承攬契約即有以該定作物之
    完成需於特定期限即108年7月13日完成或交付為契約之要素
    ，再審原告未如期完成及交付系爭模組，有可歸責之事由，
    則再審被告毋庸定期催告，於同年月25日解除契約系爭契約
    ，於法即於無不合，至於賴文亮即於108年7月18日將母模交
    付洪瑞謚、再於同年月22日交付公模，並不影响賴文亮對系
    爭承攬契約依民法第502條所規定之遲延責任等語，亦無適
    用法規顯有錯誤之情事。再審原告主張再審被告解除系爭承
    攬關係，並未依民法第254條之規定先定期催告履行，不生
    解除契約效力云云，顯無足採。
 ㈡本件無民事訴訟法第436條之7之再審事由：
 ⒈對於簡易訴訟程序之第二審確定終局判決，如就足影響於裁判
   之重要證物，漏未斟酌者，得提起再審之訴，為民事訴訟法
   第436條之7所明定，應依民事訴訟法第501條第1項第3款、第
   4款規定，應以訴狀表明應於如何程度廢棄原判決及就本案如
   何判決之聲明、再審理由及關於再審理由遵守不變期間之證
   據，此為必須具備之程式。其未表明者無庸命其補正，法院
   應予駁回之。
 ⒉本件再審原告雖主張原確定判決有第436條之7條「就足影響於
   裁判之重要證物，漏未斟酌」再審事由，然其並未具體指明
   原確定判決究竟就何重要證物漏未斟酌，實難謂已合法表明
   再審理由。
 ㈢綜上所述，再審原告依民事訴訟法第496條第1項第1款、第436
   條之7（再審原告誤為497條）規定對原確定判決提起本件再
   審之訴，顯無理由，爰依同法第502條第2項規定，不經言詞
   辯論，逕以判決駁回之。
 ㈣據上論結，本件再審之訴一部不合法，一部顯無理由，依民事
   訴訟法第502條第2項、第78條，判決如主文。
中　　華　　民　　國　　111 　年　 4  　　月　　22　　日
                民事第二庭    　審判長法　官　陳毓秀

                                      法  官　王姿婷

                                      法  官　陳弘仁　　
以上正本係照原本作成。
本判決不得上訴。
中　　華　　民　　國　　111 　年　　4 　　月　　22　　日
                                      書記官　許雅涵